【裁判字號】    88,易,686
【裁判日期】    890508
【裁判案由】    贓物
【裁判全文】
臺灣新竹地方法院刑事判決                          八十八年度易字第六八六號
    公  訴  人  臺灣新竹地方法院檢察署檢察官
    被      告  甲○○
右列被告因贓物案件，經檢察官提起公訴（八十八年度偵字第二四九七號），本院判
決如左：
    主  文
甲○○連續收受贓物，累犯，處有期徒刑捌月。
扣案之鑰匙壹支沒收。
    事  實
一、甲○○曾有竊盜、違反麻醉藥品管理條例案件、傷害等前科，最近一次係因違反
    麻醉藥品管理條例案件，經臺灣臺北地方法院於民國八十五年十月三十日，以八
    十五年度易字第五八九九號判決有期徒刑八月，於八十六年一月十日判決確定，
    於八十七年一月一日執行完畢。詎其不知悔改，明知附表所示之自小客車均係乙
    ○○（經本院另案判決有期徒刑一年四月，強制工作三年）所竊取之贓車（所有
    人、失竊時間、地點等亦詳附表所載），竟仍基於概括之犯意，於乙○○將前開
    竊得之自小客車停放在甲○○位於新竹縣竹東鎮○○路一九０號七樓住處之地下
    室停車場後，即與丙○○（經本院傳拘無著，待通緝到案後另行判決）分別向乙
    ○○借用上開贓車而連續收受之。嗣於同年月十二日晚上九時許，乙○○前往前
    址地下室停車場，欲騎乘機車離去時，因形跡可疑為警盤查而查獲；稍後於當晚
    十時許，甲○○攜曾涒棋（另為不起訴處分）至上開地下停車場，欲駕駛向乙○
    ○所借得之ＫＨ—一四五九號自小客車時，為埋伏之警員所查獲，並扣得乙○○
    所贈與甲○○用以發動ＫＨ—一四五九號自小客車之鑰匙一支。
二、案經新竹縣警察局移送臺灣新竹地方法院檢察署檢察官偵查起訴。
    理  由
一、訊據被告甲○○於本院審理時固不否認曾向證人乙○○借用右揭三輛不同自小客
    車，惟否認有何收受贓物犯行，辯稱不知該三輛自小客車為贓物云云。經查：該
    三輛自小客車係證人乙○○於附表所示時間竊得之贓車，業據證人於警訊時陳明
    ，並有各該被害人於警訊之指述、汽車竊盜、車牌失竊資料個別查詢報表—查詢
    車輛認可資料、贓證物品認領保管收據等在卷足按（相關頁數詳附表所載），故
    該三輛汽車於客觀上為贓物無疑；而證人於竊得前揭三輛自小客車後即停放在被
    告位於新竹縣竹東鎮○○路一九０號七樓住處之地下室停車場，因與被告已有默
    契遂不鎖車門，方便被告以證人乙○○所配發之鑰匙使用該三輛車，被告知悉借
    用者為贓車一節，業經證人到庭證述綦詳（見本案卷第五０至五一頁），參以被
    告自承向證人乙○○借車時並未要求查看行照，證人當時沒有工作、有時借住於
    被告住處（見本案卷第九四至九五頁），被告既未查看行照，且汽車並非價廉之
    物，證人無業竟於短短不到十天內有三輛不同汽車可以出借予被告，被告當已知
    悉證人所交付之三輛汽車為來路不明之物，其辯稱不知借用者為贓車云云，顯為
    卸責之詞，不足採信。此外，復有證人配發予被告之鑰匙一支扣案足佐（八十八
    年度保管字第０七五二號，扣押物品清單見偵卷第七０頁），本件事證明確，被
    告犯行堪以認定，應依法論科。
二、核被告所為係犯三百四十九條第一項之收受贓物罪。被告於證人竊得附表所示之
    三輛自小客車後即分別借用而收受之，時間緊接，所犯罪名相同，顯係出於概括
    之犯意為之，應依刑法第五十六條連續犯之規定論以一罪，並加重其刑。被告收
    受附表編號一所示之贓車部分，雖未據檢察官起訴，惟與起訴部分為連續犯之裁
    判上一罪關係，業如前述，自為起訴效力所及，本院自得併予審理。被告曾有竊
    盜、違反麻醉藥品管理條例案件、傷害等前科，最近一次係因違反麻醉藥品管理
    條例案件，經臺灣臺北地方法院於八十五年十月三十日，以八十五年度易字第五
    八九九號判決有期徒刑八月，於八十六年一月十日判決確定，於八十七年一月一
    日執行完畢，有臺灣高等法院檢察署刑案紀錄簡覆表在卷為憑（見本案卷第二四
    頁），於五年內再犯本件有期徒刑以上之罪，為累犯，應依刑法第四十七條規定
    遞加重其刑。爰審酌被告素行不佳，年輕力壯，不思勤奮努力，明知贓車仍任意
    向他人收受使用，且犯後猶飾詞卸責，態度不佳等一切情狀，量處如主文所示之
    刑，以資懲儆。至公訴人聲請本院宣告被告強制工作之保安處分，本院認被告僅
    單純收受贓物使用，雖值非難，惟尚無命強制工作之必要，爰不宣告保安處分，
    附此敘明。
三、扣案之鑰匙一支（八十八年度保管字第０七五二號，扣押物品清單見偵卷第七０
    頁），係證人配發贈與被告，供被告發動附表動編號三所示贓車之用，為被告所
    有供本件收受贓物犯行所用之物，應依刑法第三十八條第一項第二款沒收。至於
    扣押物品清單上所載被告所有之工具箱、電鑽、手套等物，並不符合沒收之規定
    ，公訴人聲請沒收，容有誤會，爰不就此宣告沒收，附此敘明。
四、據上論斷，應依刑事訴訟法第二百九十九條第一項前段，刑法第三百四十九條第
    一項、第五十六條、第四十七條、第三十八條第一項第二款，罰鍰提高標準條例
    第一條前段，判決如主文。
本案經檢察官羅雪梅到庭執行職務。
中      華      民      國    八十九    年      五      月      八      日
                                 臺灣新竹地方法院刑事第二庭
                                                   法    官  黃 美 盈
右正本證明與原本無異。
如不服本判決，應於判決送達後十日內向本院提出上訴狀( 應附繕本 )，上訴於
臺灣高等法院。
                                                   書 記 官  呂 聖 儀
中      華      民      國    八十九    年      五      月      八      日
附表：
┌──┬────┬────────────┬───────────────┐
│編號│車    號│所有人、失竊時間、地點  │備                          註│
│    │型    款│                        │                              │
├──┼────┼────────────┼───────────────┤
│    │        │係陳國仁（登記名義人為陳│                              │
│    │        │盛貞）於八十八年三月三日│                              │
│ 一 │MD-1635 │凌晨三時許，在苗栗縣頭份│                              │
│    │裕隆灰色│鎮○○里○鄰○○街八十七│於乙○○竊得前開車輛停放在曾正│
│    │        │號住處門口所失竊（見偵卷│豪位於新竹縣竹東鎮○○路一九０│
│    │        │第一六、二七、四二、四四│號七樓住處之地下室停車場後，曾│
│    │        │頁）                    │正豪即向乙○○借用前開車輛    │
├──┼────┼────────────┤                              │
│    │        │係徐森陽於八十八年三月十│                              │
│    │        │日凌晨二時許，在桃園縣蘆│                              │
│ 二 │KU-5121 │竹鄉○○路○段九之二號前│                              │
│    │裕隆棕色│所失竊（價值約新台幣《下│                              │
│    │        │同》二十萬元，見偵卷第一│                              │
│    │        │五、二四、三六、一００頁│                              │
├──┼────┼────────────┼───────────────┤
│    │        │係李宏隆於八十八年三月十│於乙○○竊得前開車輛停放在曾正│
│    │        │二日凌晨二、三時許，在桃│豪位於新竹縣竹東鎮○○路一九０│
│ 三 │KH-1459 │園縣中壢市舊明里陸光六村│號七樓住處之地下室停車場後，曾│
│    │裕隆灰色│一三二號前所失竊（價值約│正豪即向乙○○借用前開車輛，並│
│    │        │十萬元，見偵卷第一五、二│已受贈鑰匙一支供發動前揭車輛  │
│    │        │二、三七、九九頁）      │                              │
└──┴────┴────────────┴───────────────┘


司法院資訊處製作；財團法人民間司法改革基金會備份。
